臺灣高等法院刑事判決　　　　　　　　99年度上易字第2488號
上　訴　人
即　被　告　葉豐瑞
上列上訴人因侵占等案件，不服臺灣桃園地方法院99年度易緝字
第40號，中華民國99年9月30日第一審判決（起訴案號：臺灣桃
園地方法院檢察署98年度偵字第17641號、移送併辦：同署98年
度偵續字第359號），提起上訴，本院判決如下：
    主  文
上訴駁回。
    事  實
一、葉豐瑞於民國86年至97年6月間擔任址設桃園縣中壢市內厝
    里67之8號之財團法人桃園縣私立瑞園啟智教養院（下稱瑞
    園教養院）之董事長，負責瑞園教養院董事會決議事項之執
    行，為從事業務之人。緣瑞園教養院於92年間因上址院舍部
    分土地配合政府高速鐵路興建遭徵收，瑞園教養院董事會為
    能另購土地重建院舍，遂同意葉豐瑞支用部分徵收土地之補
    償金新臺幣（下同）1938萬元購入坐落桃園縣中壢市大崙內
    厝子小段地號第244、246、246之2、246之4等4筆土地（重
    測後為桃園縣中壢市○○段902、935地號，下稱上開土地）
    ，供作重建院舍之用，後因內政部不同意瑞園教養院另購置
    土地重建院舍，瑞園教養院董事會遂於93年10月19日決議授
    權葉豐瑞依原購入土地之價金處理上開土地，並應於94年8
    月30日前將原購地款1938萬元返還瑞園教養院重建院舍基金
    之專款專戶內，詎葉豐瑞於94年12月13日將上開土地以2680
    萬元之價格出售予他人，並於95年2月13日取得全部之售地
    款後，竟意圖為自己不法之所有，將本應依董事會決議返還
    之1938萬元侵占入己，而未返還瑞園教養院。
二、葉豐瑞另於96年3月間因個人財務困難、急需金錢應急，見
    瑞園教養院所有定存於新竹國際商業銀行環北分行（下稱新
    竹商銀環北分行，現已更名為渣打商業銀行環北分行）之1
    百萬元業已到期，竟基於意圖為自己不法所有、偽造私文書
    復持以行使之犯意，於96年3月13日要求瑞園教養院會計人
    員吳沁蓉將上開定存單及辦理上開定存所使用之瑞園教養院
    印鑑章交予其辦理定存續約事宜，旋將上開1百萬元定存與
    新竹商銀環北分行辦理結清，又為免會計人員吳沁蓉起疑追
    問並便於其將來取得該筆款項，而前往臺灣銀行建國分行將
    上開1百萬元辦理1年期定期存款，並持其自行保管經瑞園教
    養院授權專用於與建築師往來文件使用之瑞園教養院印章，
    逾越瑞園教養院之授權範圍將該專用於與建築師往來文件使
    用之瑞園教養院印章蓋用於「臺灣銀行（儲蓄）定期存款印
    鑑卡」、「存戶簽章」等文件上復持以向臺灣銀行建國分行
    之人員行使，而使臺灣銀行建國分行據此核發臺灣銀行存本
    取息儲蓄存款存單（下稱臺灣銀行定存單）交予葉豐瑞。葉
    豐瑞旋將取得之臺灣銀行定存單及會計人員吳沁蓉事先交付
    其辦理定存續約所使用之瑞園教養院印鑑章繳回吳沁蓉，以
    取信於吳沁蓉。嗣葉豐瑞於96年3月15日即向臺灣銀行建國
    分行人員謊稱上開臺灣銀行定存單遭竊，並持其自行保管而
    授權其專用於與建築師往來文件使用之瑞園教養院印章前往
    臺灣銀行建國分行辦理解約，接續同前偽造私文書持以行使
    之犯意，亦逾越授權範圍將該專用於與建築師往來文件使用
    之瑞園教養院印章蓋用於「臺灣銀行存單存款中途解約（銷
    戶）登錄單」上，復持以向臺灣銀行建國分行之人員行使，
    而順利將上開1百萬元定存解約，旋將該1百萬元匯至其開設
    於新竹商銀環北分行00000000000000號私人帳戶內，而將上
    開本屬瑞園教養院所有之1百萬元侵占入己，足生損害於瑞
    園教養院及臺灣銀行建國分行對存戶資料管理之正確性。嗣
    經臺灣銀行經理電詢會計吳沁蓉解約事宜，始查悉上情。
三、案經瑞園教養院訴由臺灣桃園地方法院檢察署檢察官偵查起
    訴及移送併辦。
    理  由
壹、證據能力方面：
一、本件下列所引用之被告以外之人於警詢、檢察事務官詢問之
    陳述，被告業於本院準備程序時同意作為證據（本院卷第30
    頁反面），復未於言詞辯論終結前聲明異議，依刑事訴訟法
    第159條之5第2項、第1項規定，視為同意作為證據。本院並
    審酌上揭被告以外之人於警詢、檢察事務官詢問時所為之陳
    述，均係出於自由意志，並無證明力顯然過低之情形，亦無
    顯不可信之情狀，係屬適當，應均有證據能力。
二、本院下列所引用卷內之文書證據、證物之證據能力部分，並
    無證據證明係公務員違背法定程序所取得，且檢察官、被告
    於本院亦均未主張排除下列文書證據、證物之證據能力，且
    迄本院言詞辯論終結前均未表示異議，本院審酌前揭文書證
    據、證物均無顯不可信之情況與不得作為證據之情形，依刑
    事訴訟法第158條之4反面解釋及第159條之4之規定，應認均
    有證據能力。
貳、實體方面：
一、訊據上訴人即被告葉豐瑞固坦承於本件案發時之92年至96年
    間擔任瑞園教養院之董事長，且未依董事會之決議將出售上
    開土地之1938萬元返回予瑞園教養院，並於96年3月間將瑞
    園教養院之新竹商銀環北分行1百萬元定存，轉與臺灣銀行
    建國分行辦理1年期定存，旋於96年3月15日辦理解約，且未
    將該1百萬元歸還瑞園教養院之事實，惟辯稱：伊欠缺法律
    知識，為了方面起見，才沒有將原購地款匯入重建院舍基金
    專戶內，但這筆款項伊都是用在支付新建院舍的相關工程款
    及雜項開支上，並沒有挪作私用；至於定存1百萬元部分，
    是因為當時有廠商要請款，伊才臨時動用這筆款項來支付，
    伊當時有跟會計說要先動用這筆款項，事後會歸還，這部分
    伊也沒有侵占云云。惟查：
  (一)事實欄一部分：
  (1)被告於92年5月13日以瑞園教養院因配合政府高速鐵路興建
    遭徵收部分土地所獲得之補償金1938萬元購得上開土地，後
    因內政部不同意瑞園教養院另購置土地重建院舍，瑞園教養
    院董事會遂於93年10月19日決議授權被告依原購入價款處理
    上開土地，並應於94年8月31日前將原購地款1938萬元返還
    瑞園教養院重建院舍基金之專款專戶內，而被告即於94年12
    月13日以2680萬元將上開土地出售予吳震宗，並於95年2月
    13日取得全部之售地款等情，為被告所不否認，並經證人即
    瑞園教養院董事何復山於檢察事務官詢問時證述明確（第38
    22號他字卷第122至123頁），復有瑞園教養院92年4月29日
    、93年10月19日之董事會議紀錄各1份；92年5月13日、94年
    12月13日不動產買賣契約書各1份；土地登記謄本等在卷可
    稽（第3822號他字卷第6至7、21至22、8至20、23至29、125
    至126、135頁），此部分事實堪以認定。
  (2)觀諸上開94年12月13日不動產買賣契約書所附之付款明細表
    （第3822號他字卷第29頁），被告係於94年12月至95年2月
    間已陸續取得買受上開土地之價款共計2680萬元，則被告於
    取得上開土地價款時，即應依瑞園教養院93年10月19日董事
    會之決議，將原購地款之1938萬元返還予瑞園教養院，惟被
    告卻遲未返還，堪認被告於取得上開土地價款時即無歸還瑞
    園教養院之意思，其易持有為所有之侵占故意已臻明確。
  (3)被告雖辯稱：伊因欠缺法律知識，為了方面起見，才沒有將
    原購地款匯入重建院舍基金專戶內，但這筆款項伊都是用在
    支付新建院舍的相關工程款及雜項開支上，並沒有挪作私用
    云云，並提出興建院舍電梯工程款及第六期工程款之統一發
    票2張、短期借款明細為憑（原審第40號易緝卷第58至60頁
    ）。惟被告行為時為屆57歲之中年人，並已擔任瑞園教養院
    之董事長長達10年之久，應具有相當之社會經驗及法律知識
    ，對於公、私財產之區分、專款專用之性質及將來必須憑據
    依法核銷等情自難諉為不知，況倘被告如真係為了方便起見
    而未將該筆款項匯入重建院舍基金專戶內，亦得先行告知董
    事會並取得董事會之同意，以釐清將來之責任，然被告竟捨
    此不為，擅自挪用該筆款項，亦與常情有悖，是被告辯稱：
    伊欠缺法律知識，為了方面起見，才沒有將原購地款匯入重
    建院舍基金專戶內云云，顯屬無稽。另被告雖提出興建院舍
    電梯工程款及第六期工程款之統一發票2張、短期借款明細
    為據，而主張其係將該筆款項用於新建院舍的相關工程款及
    雜項開支上，並沒有挪作私用云云，惟侵占罪之成立，以行
    為人有易持有為所有之意思而取得他人之物時即已成立，至
    於行為人事後雖將侵占之款項歸還，亦僅係行為人犯後態度
    所應審酌之事由而已，並無礙於侵占罪之成立，且細繹被告
    提出之上開興建院舍電梯工程款及第六期工程款之統一發票
    2張其日期係在96年5、6月間，而被告支應之短期借款明細
    則係97年3至5月間，實距被告本應返還上開1938萬元之94年
    12月至95年2月間已有1、2年之久，已難認兩者間具有密切
    之關連性，是尚難逕以被告事後將部分款項用於瑞園教養院
    院舍興建工程及其他雜項開支，而遽為被告有利之認定。況
    依被告提出上開文件所載之總金額僅1315萬4670元，顯與侵
    占之1938萬元仍有高達6百多萬元之差距，被告自無可能就
    高達6百多萬元之支出未保留任何發票或其他憑據以供核對
    、釐清責任，且被告未能提出其他憑據以實其說，是認被告
    上開空言辯稱，自難採信。
  (4)綜上所述，被告既已將本屬瑞園教養院出資購買之土地出售
    他人，依瑞園教養院董事會之決議本應將原本之購地款1938
    萬元返還予瑞園教養院，惟被告竟未返還，亦未能提出業已
    返還瑞園教養院或代瑞園教養院代為支付工程款、雜項開支
    之相關證據，足見被告確有本件事實欄一所載業務侵占之犯
    行。
  (二)事實欄二部分：
  (1)被告於96年3月13日至新竹商銀環北分行，將瑞園教養院之
    1百萬元定存結清，即前往臺灣銀行建國分行將上開1百萬元
    辦理1年期定期存款，並將其自行保管經瑞園教養院授權專
    用於與建築師往來文件使用之瑞園教養院印章蓋用於「臺灣
    銀行（儲蓄）定期存款印鑑卡」、「存戶簽章」等文件上，
    復持以向臺灣銀行建國分行之人員行使，而使臺灣銀行建國
    分行據此核發臺灣銀行定存單。被告再於96年3月15日將其
    自行保管而授權其專用於與建築師往來文件使用之瑞園教養
    院印章蓋用於「臺灣銀行存單存款中途解約（銷戶）登錄單
    」上，復持以向臺灣銀行建國分行之人員行使，而將上開1
    百萬元定存解約，旋將該1百萬元匯至其開設於新竹商銀環
    北分行00000000000000號私人帳戶內等情，為被告所不否認
    ，並經證人吳沁蓉於檢察事務官詢問時證述明確（第3822號
    他字卷第117至119頁），復有渣打國際商業銀行股份有限公
    司環北分行98年4月28日渣打商銀環北字第09800148號函暨
    其附件所附之交易憑證；臺灣銀行建國分行98年5月20日建
    國營字第09 850003171號函暨其附件定存單、「臺灣銀行（
    儲蓄）定期存款印鑑卡」、「存戶簽章」、「臺灣銀行存單
    存款中途解約（銷戶）登錄單」及臺灣銀行匯款單等資料在
    卷可稽（第3822號卷他字卷第95至105頁、第110至114頁）
    ，此部分事實已堪認定。
  (2)又證人吳沁容於檢察事務官詢問時證述：上開新竹商銀的1
    百萬元定存是96年2月多到期，而96年3月13日被告向伊要公
    司章及定存簿，並跟院長吳佩華要院長印章，要去新竹銀行
    辦理定存，但被告回來時就交給伊新竹商銀的定存簿及臺灣
    銀行的定存單，但臺灣銀行定存單上所蓋的瑞園教養院印鑑
    章是被告與建築師往來文件用的印章，並不是伊保管辦理定
    存的公司章，所以被告是以伊與建築師往來的章去臺灣銀行
    辦理定存及解約，而於96年3月20日臺灣銀行經理打電話給
    伊問伊定存單在不在，要跟伊對號，並說被告打電話給臺灣
    銀行說定存單被竊，要辦理解約，且錢已經被被告匯出，伊
    後來有打電話向被告求證，被告有親口承認侵占該筆款項，
    並說要週轉幾天，過幾天會歸還款項，但被告迄今都未歸還
    ，所以這筆款項確為被告挪為私用等語明確（第3822號他字
    卷第117至119頁）。且衡以被告既已擔任瑞園教養院董事長
    10年之久，並於96年3月13日欲至新竹商銀環北分行辦理定
    存續約時，猶知應先向證人吳沁蓉拿取瑞園教養院於新竹商
    銀環北分行辦理定存之印鑑章，顯見被告對於瑞園教養院係
    以專用之印鑑章與金融機構辦理定存應屬知悉，並對於專用
    於與金融機構辦理定存之印鑑章與伊自行保管而用於與建築
    師往來文件之印章應足以辨明，是被告辯稱：伊是因為臺灣
    銀行離瑞園教養院比較近，比較好停車才與新竹銀行辦理解
    約，而與臺灣銀行建國分行辦理定存，伊只是隨便拿一套章
    與臺灣銀行辦理定存云云，顯屬無稽。另佐以被告於96年3
    月15日向臺灣銀行建國分行辦理解約時，並未事先知會證人
    吳沁蓉或向證人吳沁蓉拿取瑞園教養院用於與金融機構辦理
    定存之印鑑章，顯見被告於96年3月13日與臺灣銀行建國分
    行辦理定存時，即已知悉其係以自行保管用於與建築師往來
    之瑞園教養院印章辦理，是被告與臺灣銀行建國分行辦理定
    存時，即已明知其已逾越瑞園教養院授權其使用印章之範圍
    ，竟猶行使該印章與臺灣銀行建國分行辦理定存，並於2日
    後再持該印章辦理解約，其行使偽造私文書之犯行已臻明確
    。又被告旋將該1百萬元轉匯至其新竹商銀環北分行0000000
    0000000號之私人帳戶內，迄未返還瑞園教養院，且未能具
    體陳明上開1百萬元係用於瑞園教養院何項目之必要開支，
    亦未提出相關憑據以實其說，是被告空言辯稱：因當時有廠
    商要請款，伊才臨時動用這筆款項來支付云云，顯無足採。
  (3)綜上所述，被告既已將本屬瑞園教養院與新竹商銀環北分行
    之定存1百萬元結清，並逾越瑞園教養院授權其使用印章之
    範圍，而將該1百萬元與臺灣銀行建國分行辦理定存，復持
    該印章與臺灣銀行建國分行辦理解約，而將該筆1百萬元款
    項挪作他用，迄未歸還瑞園教養院，足見被告確有本件事實
    欄二所載行使偽造私文書及業務侵占之犯行。
二、被告行為後，刑法業於94年2月2日修正，並自95年7月1日生
    效施行，有關本件情形如下：
  (一)刑法第336條業務侵占罪，有科處罰金刑之規定，因刑法第
    33條第5款業經修正，罰金最低額由銀元1元提高為新台幣10
    00元以上，並以百元為單位，經新、舊法比較，應以行為時
    之刑法第33條第5款規定有利於被告。
  (二)修正前刑法第51條第5款就數罪併罰之規定：「宣告多數有
    期徒刑者，於各刑中之最長期以上，各刑合併之刑期以下，
    定其刑期。但不得逾20年」，修正後刑法第51條第5款規定
    ：「宣告多數有期徒刑者，於各刑中之最長期以上，各刑合
    併之刑期以下，定其刑期。但不得逾30年」，經比較新舊法
    之結果，修正前刑法較有利於被告。
  (三)本件綜合上揭新舊刑法比較之結果，並本於統一性及整體性
    原則，修正前之刑法較有利於被告，爰一體適用修正前即行
    為時之刑法。
三、論罪科刑：
  (一)被告於92至95年間既擔任瑞園教養院之董事長，負責瑞園教
    養院董事會決議事項之執行，而屬從事業務之人，是被告就
    事實欄一所為，核係犯刑法第336條第2項之業務侵占罪。
  (二)按刑法第210條之偽造文書，以無製作權之人冒用他人名義
    而製作該文書為要件之一，行為人基於他人之授權委託，在
    授權範圍內即有權代表本人製作本人名義文書，而不成立該
    條之罪，惟若逾越授權範圍之行為，即不得以曾經授權而免
    責；又該條所謂足以生損害於公眾或他人，並不以文書內容
    所載之經濟價值為準，亦不以確有損害事實之發生為構成要
    件，故如於物之所有人之使用收益處分權有所侵害或有損害
    之虞者，仍不能不認為已成立本罪，縱或事後已填補損害，
    亦無解於犯罪之成立（最高法院93年度台上字第2258號判決
    要旨參照）。又按刑法第210條之偽造私文書罪，旨在處罰
    無製作權之人，不法製作他人之文書，若逾越授權範圍或以
    欺瞞之方法蓋用他人印章，用以製作違反本人意思之文書，
    仍屬盜用印章而偽造私文書（最高法院89年度台上字第1085
    號判決要旨可參）。本件被告就事實欄二部分，逾越瑞園教
    養院對其所保管印章之授權範圍，而蓋用瑞園教養院專用於
    與建築師往來文件之印章於「臺灣銀行（儲蓄）定期存款印
    鑑卡」、「存戶簽章」、「臺灣銀行存單存款中途解約（銷
    戶）登錄單」等文件上，復持以向臺灣銀行建國分行之人員
    行使，自屬盜用印章而行使偽造私文書之行為，而侵占該1
    百萬元，致生損害於瑞園教養院及臺灣銀行建國分行對存戶
    資料管理之正確性，核其所為，係犯刑法第216條、第210條
    之行使偽造私文書罪，及第336條第2項之業務侵占罪。
  (三)被告就事實欄二盜用瑞園教養院印章為偽造私文書之部分行
    為，而其偽造瑞園教養院名義之上述私文書之低度行為，為
    進而行使上開文書之高度行為所吸收，均不另論罪。
  (四)又所謂接續犯，係指數行為於同時同地或密切接近之時地實
    行，侵害同一之法益，各行為之獨立性極為薄弱，依一般社
    會健全觀念，在時間差距上，難以強行分開，在刑法評價上
    ，以視為數個舉動之接續施行，合為包括之一行為予以評價
    ，較為合理，而為包括之一罪（最高法院著有98年度臺上字
    第17號判決意旨可參）。本件被告於96年3月13日及96年3月
    15日雖分別逾越瑞園教養院之授權範圍而蓋用瑞園教養院之
    印章於「臺灣銀行（儲蓄）定期存款印鑑卡」、「存戶簽章
    」、「臺灣銀行存單存款中途解約（銷戶）登錄單」等文件
    上，復持以向臺灣銀行建國分行之人員行使，然被告上開所
    為係本於同一目的，且於密接之時間為之，且侵害法益亦相
    同，堪認均係基於單一犯意接續所為，於法律評價上應屬接
    續犯之實質上一罪。
  (五)又被告於96年3月15日逾越瑞園教養院之授權範圍而蓋用瑞
    園教養院之印章於「臺灣銀行存單存款中途解約（銷戶）登
    錄單」上，復持以向臺灣銀行建國分行之人員行使，並同時
    將該1百萬元匯至其新竹商銀環北分行之個人帳戶內，是認
    被告就事實欄二所犯行使偽造私文書罪及業務侵占罪，係以
    一行為觸犯數罪名，為想像競合犯，應依刑法第55條從一重
    之業務侵占罪處斷。
  (六)被告上開事實欄一、二之犯行，其犯意各別，行為互異，應
    予分論併罰。
  (七)另臺灣桃園地方法院檢察署以98年度偵續字第359號移送併
    案審理部分，與前揭起訴之事實欄二部分，屬同一事實，為
    起訴效力所及，基於審判不可分原則，自應由本院併予審究
    ，附此敘明。
四、公訴意旨另認被告尚基於意圖為自己不法之所有，於94年12
    月13日將上開土地以2680萬元之代價出售他人後，將買賣價
    款侵吞入己未繳還瑞園教養院，因認被告此部分亦涉犯刑法
    第336條第2項之業務侵占罪嫌。惟依瑞園教養院93年10月19
    日之董事會會議紀錄，係要求被告照原購入土地之價金處理
    ，並於94年8月30日以前歸還原購地款1938萬元，而依該決
    議內容，被告僅需返回原購地之價款1938萬元，是關於被告
    因買賣上開土地而溢價之742萬元部分，自難謂亦屬被告侵
    占之金額，是公訴人此部分指訴，容有誤會。惟公訴人既認
    被告此部分所為與上開被告所犯事實欄一之業務侵占罪係同
    一犯罪事實行為，具有事實上一罪關係，爰就此部分不另為
    無罪之諭知。
五、原審就被告上揭犯行，適用刑法第2條第1項前段、第55條、
    216條、第210條、第336條第2項，修正前刑法第51條第5款
    ，刑法施行法第1條之1規定，並審酌被告長期擔任瑞園教養
    院之董事長，竟利用董事會對其之信任而將本應返還瑞園教
    養院之部分購地款挪作己用，甚且利用保管瑞園教養院印章
    之機會，逾越授權之範圍，擅自將瑞園教養院之定存1百萬
    元與新竹商銀辦理結清，而將之與臺灣銀行建國分行辦理定
    存，藉以欺瞞瑞園教養院之會計吳沁蓉，旋又向臺灣銀行建
    國分行謊稱定存單遺失而辦理解約，而將該1百萬元挪作己
    用，其行為實無可取，復兼衡被告於侵占行為完成後猶將部
    分侵占之款項用以支應瑞園教養院重建院舍之工程款及其他
    雜項開支，及其犯罪之動機、手段、智識程度、素行、犯後
    態度、迄未與告訴人瑞園教養院達成和解等一切情狀，分別
    量處被告有期徒刑1年6月、8月，並說明被告犯罪在96年4月
    24日之前，適用中華民國96年罪犯減刑條例第2條第1項第3
    款、第7條、第10條第1項之規定，減其宣告刑二分之一分別
    為有期徒刑9月、4月，並定執行刑為有期徒刑1年，復敘明
    本案於「臺灣銀行（儲蓄）定期存款印鑑卡」、「存戶簽章
    」、「臺灣銀行存單存款中途解約（銷戶）登錄單」上偽造
    之「財團法人桃園縣私立瑞園啟智教養院」印文，係盜用瑞
    園教養院授權被告用於與建築師往來文件使用之印章所蓋用
    ，其上之印文因係真正，並非偽造印章之印文，自無須諭知
    沒收，及被告偽造之「臺灣銀行（儲蓄）定期存款印鑑卡」
    、「存戶簽章」、「臺灣銀行存單存款中途解約（銷戶）登
    錄單」，既均經被告交付予臺灣銀行建國分行人員以行使，
    已非屬被告所有，亦無庸宣告沒收等情，經核其認事用法均
    無不當，其量刑亦稱妥適。
六、被告上訴固主張其對財務管理較鬆懈，有時將款項自行存放
    ，對公務之支出、交際應酬均由其支付，且多未收取發票，
    或將收取之發票隨手一丟而未交會計銷帳，日積月累終致虧
    空，其面對此一鉅額債務，羞愧難當，為示悔過，坦然認罪
    ，並經院方同意，其為該院終生志工，請求予緩刑云云。惟
    被告確有侵占、行使偽造文書之犯行，業經原審論述綦詳，
    被告猶執陳詞，其上訴無理由。又據告訴人之法定代理人潘
    東陽到庭陳稱：被告並未與伊討論和解事宜，且教養院現況
    不好，因被告之前開一些支票，導致教養院被拍賣，院生將
    無從安排去處，除非被告解除院方債務危機，才願意原諒被
    告等語（本院卷第35頁反面），顯見被告自始均未與告訴人
    和解，難認其有和解誠意，是被告請求予緩刑宣告，亦難認
    有理由，附此敘明。
據上論斷，應依刑事訴訟法第368條，判決如主文。
本案經檢察官劉文水到庭執行職務。
中    華    民    國   100    年    1     月    31    日
                  刑事第二庭審判長法  官  洪光燦
                                  法  官  李麗玲
                                  法  官  林恆吉
以上正本證明與原本無異。
犯罪事實一部分不得上訴。
犯罪事實二部分如不服本判決，應於收受送達後10日內向本院提
出上訴書狀，其未敘述上訴之理由者並得於提起上訴後10日內向
本院補提理由書（均須按他造當事人之人數附繕本）「切勿逕送
上級法院」。
                                  書記官  陳盈璇
中    華    民    國   100    年    2     月    1     日
附錄：本案論罪科刑法條全文
中華民國刑法第210條
偽造、變造私文書，足以生損害於公眾或他人者，處5 年以下有
期徒刑。
中華民國刑法第216條
行使第210 條至第215 條之文書者，依偽造、變造文書或登載不
實事項或使登載不實事項之規定處斷。
中華民國刑法第336條
對於公務上或因公益所持有之物，犯前條第1 項之罪者，處1 年
以上7 年以下有期徒刑，得併科5 千元以下罰金。
對於業務上所持有之物，犯前條第1 項之罪者，處6 月以上5 年
以下有期徒刑，得併科3 千元以下罰金。
前二項之未遂犯罰之。